【裁判字號】    98,易,227
【裁判日期】    980615
【裁判案由】    竊盜
【裁判全文】
臺灣基隆地方法院刑事判決               98年度易字第227號
公  訴  人  臺灣基隆地方法院檢察署檢察官
被      告  丙○○
                    （現另案於台灣基隆看守所羈押中）
上列被告因竊盜案件，經檢察官聲請簡易判決處刑（98年度偵字
第1418號），本院認為不宜乃裁定改依通常程序審理，於本院準
備程序中，被告就聲請簡易判決處刑之事實，已為有罪之陳述，
本院乃裁定改依簡式審判程序進行審理，並判決如下：
    主  文
丙○○竊盜，累犯，處有期徒刑月，扣案之汽車鑰匙壹支沒收
；又攜帶兇器竊盜，累犯，處有期徒刑柒月，扣案之折疊式尖嘴
鉗壹支沒收。應執行有期徒刑捌月，扣案之汽車鑰匙壹支、折疊
式尖嘴鉗壹支均沒收。
    事實及理由
一、本件除證據部分補充「被告丙○○於本院準備程序中及審理
    時之自白」、理由部分補充：「按刑法第321條第1項第3 款
    之攜帶兇器竊盜罪，係以行為人攜帶兇器為其加重要件，此
    所謂兇器，其種類並無限制，凡客觀上足以對人之生命、身
    體安全構成威脅，具有危險性之兇器均屬之，且祇須行竊時
    攜帶此種具危險性之兇器為已足，並不以攜帶之初有行兇之
    意圖為必要（最高法院79年臺上字第5253號判例意旨參照）
    ，亦不以將該兇器自他地攜往行竊地為必要（最高法院62年
    臺上字第2489號判例意旨參照），是不問該兇器係行為人自
    行攜往行竊現場，或在竊盜現場臨時持以行竊，均應論行為
    人以攜帶兇器竊盜罪。查扣案之折疊式尖嘴鉗，屬金屬材質
    ，質地堅硬，倘持之朝人體揮戳，對人之生命、身體安全均
    足以構成威脅，屬具有危險性之兇器。聲請簡易判決處刑書
    雖記載被告持折疊式尖嘴鉗竊取自小客車車牌之行為，係犯
    刑法第320條第1項之竊盜罪，惟此部分業經公訴檢察官於本
    院審理中當庭予以更正，見本院卷98年5月27 日準備程序筆
    錄，本院自得就補充及更正後之法條予以審理」、「扣案之
    汽車鑰匙1支、折疊式尖嘴鉗1支，均係犯罪行為人即被告所
    有，供其犯本案竊盜犯行所用之物，業據被告供述在卷，均
    應依刑法第38條第1項第2款之規定宣告沒收。」外，餘犯罪
    事實、證據及所適用之法條均引用聲請簡易判決處刑書所載
    （如附件）。
二、爰審酌被告前於93、94、95年間已有多次竊盜前科，竟猶不
    思悔悟，再次欲不勞而獲，顯見其法紀觀念薄弱，不知尊重
    他人之財產權，惡性非輕，及其攜帶兇器為尖嘴鉗，潛藏危
    險性不小，惟念及犯後尚能坦承犯行，犯罪後態度良好等一
    切情狀，分別量處如主文所示之刑，並依法定其應執行刑。
據上論斷，應依刑事訴訟法第273條之1第1項、第 299條第1項前
段，第310條之2、第452條、第454條，刑法第320條第1項、第32
1條第1項第3款、第47條第1項、第51條第5款、第38條第1項第2
款，刑法施行法第1條之1，判決如主文。
本案經檢察官乙○○到庭執行職務。
中    華    民    國    98    年    6    月    15     日
                  刑事第三庭法    官  林淑鳳
以上正本證明與原本無異。
如不服本判決應於收受送達後10日內向本院提出上訴書狀，並應
敘述具體理由；其未敘述上訴理由者，應於上訴期間屆滿後20日
內向本院補提理由書（均須按他造當事人之人數附繕本）「切勿
逕送上級法院」。
中    華    民    國    98    年    6     月    17    日
                            書 記 官  王靜敏
附錄論罪法條：
中華民國刑法第320條第1項
（普通竊盜罪、竊佔罪）
意圖為自己或第三人不法之所有，而竊取他人之動產者，為竊盜
罪，處 5 年以下有期徒刑、拘役或 5 百元以下罰金。
意圖為自己或第三人不法之利益，而竊佔他人之不動產者，依前
項之規定處斷。
前二項之未遂犯罰之。
附件：
臺灣基隆地方法院檢察署檢察官聲請簡易判決處刑書
                                      98年度偵字第1418號
    被      告  丙○○  男  36歲（民國○○年○月○○日生）
                        國民身份證統一編號：Ｚ000000000號
                        住基隆市○○區○○路168巷11弄13
                        號3樓
上列被告因竊盜案件，已經偵查終結，認為宜聲請以簡易判決處
刑，茲敘述犯罪事實及證據並所犯法條如下：
        犯  罪  事  實
一、丙○○曾犯偽造文書案件，經臺灣基隆地方法院判處有期徒
    刑10月確定（94年度訴字第653號），又犯竊盜案件，經臺
    灣士林地方法院判處有期徒刑1年確定（94年度易字第471號
    ），又犯毒品危害防制條例案件，經同院判處有期徒刑6月
    確定（95年度士簡字第259號），上開3案經減刑後並定應執
    行有期徒刑1年1月確定；另因竊盜案件，經臺灣板橋地方法
    院判處有期徒刑1年確定（95年度易字第1195號），再因重
    利案件，經臺灣基隆地方法院判處有期徒刑6月確定（96年
    度訴字第129號），此在後之2案嗣經減刑並定應執行有期徒
    刑8月確定，與上開在前之3案接續執行，於97年2月24日執
    行完畢（於同年3月1日另執行罰金易服勞役5日後執畢出監
    ）。猶不知悔改，復意圖為自己不法之所有，於民國98年3
    月7日凌晨0時許，在基隆市○○路25號前，乘甲○○不知之
    際，以自己所有之汽車鑰匙1支，插入甲○○停放該處之922
    9-MT號自用小客車之電門（該車引擎號碼：4G18J09350A號
    ，係甲○○之岳母紀簡杏所有，平日由甲○○駕駛），以持
    續抖動之方式發動引擎，得手後供己代步之用，並將9229-M
    T前後2面車牌棄置於基隆市○○路附近草叢內；另意圖為自
    己不法之所有，於民國98年3月9日凌晨某時，在臺北縣林口
    鄉○○路12巷36號前，乘丁○○不知之際，以自己所有之摺
    疊式尖嘴鉗1支，竊取丁○○所有之自用小客車（引擎號碼
    ：W0000000U號）懸掛之DL-7315前後2面車牌，得手後再將2
    面DL-7315車牌懸掛在上述已竊得之自用小客車前後，冀圖
    以此方式逃避警方臨檢。嗣警經甲○○及丁○○報案，於同
    年月19日下午1時50分許，在基隆武訓街74號前，發現丙○○駕駛上開懸掛失竊車牌之贓車駛經該處，乃予以攔檢盤查
    ，扣得上開摺疊式尖嘴鉗1支及汽車鑰匙1支，復經丙○○同
    意後帶同警察至基隆市○○路附近草叢內，起獲9229-MT車
    牌2面，因而查獲上情。
二、案經基隆市警察局第四分局報告偵辦。
        證 據 並 所 犯 法 條
一、上開犯罪事實，業據被告丙○○於警詢及偵訊時，均供承不
    諱，核與被害人李榮達、丁○○於警詢時指述之情節吻合，
    並有被害人甲○○、丁○○立具之贓物認領保管單2紙、922
    9-MT號車輛之基隆市警察局車輛協尋電腦輸入單、基隆市警
    察局車輛尋獲電腦輸入單、失車完整鍵個別查詢作業單、DL
    -7315號車牌之失車唯讀案件基本資料、基隆市警察局車輛
    尋獲電腦輸入單、車號查詢汽車車籍資料、作案用工具摺疊
    式尖嘴鉗及汽車鑰匙照片3張及查獲現場照片8張等在卷足徵
    ，且有被告作案用工具摺疊式尖嘴鉗1支及汽車鑰匙1支扣案
    可資佐證，被告犯嫌堪予認定。
二、核被告所為，係犯刑法第320條第1項之竊盜罪嫌。其所犯上
    揭2次竊盜犯行，時空有異，犯意各別，請分論併罰。又被
    告曾受有期徒刑之執行完畢，有其刑案資料查註紀錄表在卷
    可稽，其於5年以內故意再犯本件有期徒刑以上之罪，為累
    犯，請依刑法第47條第1項之規定加重其刑。扣案之上揭摺
    疊式尖嘴鉗1支及汽車鑰匙1支，均為被告所有供其犯本件竊
    盜罪嫌所用之物，業據被告承述明確，併請依刑法第38條第
    1項第2款之規定，宣告沒收之。
三、依刑事訴訟法第451條第1項聲請逕以簡易判決處刑。
    此    致
臺灣基隆地方法院
中    華    民    國    98    年    4     月    14    日
                              檢察官  林  伯  宇
本件正本證明與原本無異
中    華    民    國    98    年    4     月    16    日
                              書記官  辜  鈞  珩
附錄所犯法條：
刑法第320條
意圖為自己或第三人不法之所有，而竊取他人之動產者，為竊盜
罪，處 5 年以下有期徒刑、拘役或 5 百元以下罰金。
意圖為自己或第三人不法之利益，而竊佔他人之不動產者，依前
項之規定處斷。
前二項之未遂犯罰之。
附記事項：本件係依刑事訴訟法簡易程式辦理，法院簡易庭得不
傳喚被告、輔佐人、告訴人、告發人等出庭即以簡易判決處刑；
被告、被害人、告訴人等對告訴乃論案件如已達成民事和解而要
撤回告訴或對非告訴乃論案件認有受傳喚到庭陳述意見之必要時
，請即另以書狀向簡易法庭陳述或請求傳訊。


司法院資訊處製作；財團法人民間司法改革基金會備份。
